臺灣士林地方法院小額民事判決
111年度士小字第1839號
原      告  池宗訓  
被      告  聖塔露琪亞公寓大廈商務住宅區管理委員會

兼
法定代理人  李俊毅  
上列當事人間請求侵權行為損害賠償事件，本院於民國111年12
月1日言詞辯論終結，判決如下：
    主  文
原告之訴及假執行之聲請均駁回。
訴訟費用新臺幣壹仟元由原告負擔。
    事實及理由要領
一、原告起訴主張：原告自民國108年2月起承租新北市○○路00號
    1樓門口偏右方之車位（下稱系爭車位），並已經給付租用
    費用至111年7月31日止，且原告於108年時係經過公開招標
    程序承租系爭車位，因為之後沒人競標，所以原告就繼續使
    用，並簽有111年租約停車位合約（下稱系爭契約），縱有
    遲繳費用之情，亦不致生系爭契約為無效；但於111年7月12
    日，原告發現系爭車位遭人以鐵鍊鎖住，致使無法使用，經
    查為被告聖塔露琪亞公寓大廈商務住宅區管理委員會之保全
    ，在被告李俊毅之指示下所為，原告多次要求將系爭車位的
    鐵鍊打開，但是李俊毅均不為所動，原告因而須以計程車或
    其他交通工具代步，遲至111年8月1日，原告方得將汽車從
    系爭車位駛出；被告之行為已違反系爭契約，並限制原告之
    權利，應賠償原告無法使用系爭車位期間之交通費新臺幣（
    下同）5萬元（按每日2,500元計算，共計20日），及精神慰
    撫金45,000元，乃依侵權行為及給付遲延之法律關係提出本
    件訴訟等語，並聲明：1.被告應給付原告95,000元，及自本
    件起訴狀繕本送達翌日起至清償日止，按年息5％計算之利息
    ；2.請准宣告假執行。
二、被告共同答辯略以：被告從未派人將系爭車位上鎖；原告承
    租系爭車位，並未依照社區規約約定以公開招標方式為之；
    原告雖表示其承租系爭車位並已經繳費至111年7月31日止，
    但是原告將111年6月份之停車費交予非聖塔露琪亞公寓大廈
    商務住宅區管理委員會之法定代理人，亦未取得授權之訴外
    人林福田，不生清償之效力，且原告111年6月及7月份之停
    車費收費日期及收費單序號，前後錯置，系爭契約及繳費單
    顯有偽造之虞，又原告111年6月及7月停車費皆逾期繳納，
    致使系爭契約失其效力等語，並聲明：請求駁回原告之訴。
三、法院得心證的理由：
　㈠原告主張被告妨礙其依系爭契約行使權利，被告則以上詞置
    辯；經查，依照聖塔露琪亞公寓大廈商務住宅區管理委員會
    107年之公告，關於系爭車位之出租事宜，業經區分所有權
    人會議決議需以公開招標方式為之，有該公告在卷可查（見
    本院卷第179頁），原告亦知悉此情事（見本院卷第221頁）
    ，而公開招標之目的在於以自由競爭方式決定價格，故出租
    系爭車位，每次簽約均須以公開招標方式為之，倘僅有第一
    次係公開招標，後即可由主任委員逕行與得標人不斷簽約，
    顯違反公開招標精神，並使後來入住之住戶永遠喪失投幫承
    租車位之機會，已違反前述區分所有權人會議決議；查原告
    承租系爭車位，僅有107年底、108年初辦理公開招標，之後
    即未公開招標，原告所提出於110年12月28日簽署之系爭契
    約亦未公開招標等情，為原告自承在卷（221頁），是系爭
    契約並無經過公開招標方式，依前說明，自與上述區分所有
    權人會議決議有違，而管理委員會對外之法律行為雖係由主
    任委員單獨代理，惟仍應於法律規定、規約及區分所有權人
    授權之範圍內進行，否則即難謂為有權代理而對全體區分所
    有權人發生效力，現聖塔露琪亞公寓大廈商務住宅區管理委
    員會之主任委員簽署系爭契約之行為，應屬無權代理，應認
    系爭契約無效而不得拘束被告社區，系爭契約既屬無效，原
    告自不得依照系爭契約請求被告賠償損害。
　㈡按當事人主張有利於己之事實者，就其事實有舉證之責任，
    民事訴訟法第277 條定有明文。民事訴訟如係由原告主張權
    利者，應先由原告負舉證之責，若原告先不能舉證，以證實
    自己主張之事實為真實，則被告就其抗辯事實即令不能舉證
    ，或其所舉證據尚有疵累，亦應駁回原告之請求（最高法院
    17年上字第917號判例意旨可資參酌）。次按因故意或過失
    ，不法侵害他人之權利者，負損害賠償責任。民法第184 條
    第1項前段定有明文。又依民法第184條第1項前段規定，侵
    權行為之成立，須行為人因故意過失不法侵害他人權利，亦
    即行為人須具備歸責性、違法性，並不法行為與損害間有因
    果關係，始能成立，且主張侵權行為損害賠償請求權之人，
    對於侵權行為之成立要件應負舉證責任。
　㈢原告主張被告有侵害其權利之行為，被告則否認有為任何侵
    害原告權利之情事，則原告應就被告有侵權行為之情事，負
    舉證責任；而原告雖有提出照片作為證據，然依據該些照片
    ，僅顯示系爭車位確實有遭鐵鍊上鎖，原告之汽車無法進出
    ，無法證明係被告所為或被告命人所為，原告又無提出其他
    證據，證明被告確實有為限制車輛進出之行為，則原告此部
    分之請求舉證不足，況縱然確有此事，然系爭契約既屬無效
    ，被告本可基於管理者之身分對無權占用車位之車輛進行處
    置，原告主張容有誤會，應予駁回。
　㈣從而，原告請求被告應給付原告95,000元，及自本件起訴狀
    繕本送達翌日起至清償日止，按年息5％計算之利息，為無理
    由，應予駁回。原告之訴既經駁回，其假執行之聲請即失所
    附麗，併與駁回。　　
四、本件判決之基礎已臻明確，原告其餘攻擊防禦方法，核不影
    響判決結果，爰不予一一論述，併此敘明。
六、訴訟費用負擔之依據：民事訴訟法第78條。依職權確定訴訟
    費用額為1,000元（第一審裁判費），應由原告負擔。
中　　華　　民　　國　 111　　年　　12  　月　　15　　日
              　　士林簡易庭法  官  陳紹瑜
以上正本係照原本作成。
如不服本判決，應於送達後20日內，向本院提出上訴狀並應記載
上訴理由，表明關於原判決所違背之法令及其具體內容與依訴訟
資料可認為原判決有違背法令之具體事實，並繳納上訴費1,500
元，如於本判決宣示後送達前提起上訴者，應於判決送達後20日
內補提上訴理由書（須附繕本）。
中　　華　　民　　國　 111　　年　　12　　月　　15　　日
　                          書記官  詹禾翊